【裁判字號】    95,訴,3907
【裁判日期】    951219
【裁判案由】    毒品危害防制條例
【裁判全文】
臺灣高雄地方法院刑事判決              95年度訴字第3907號
公  訴  人  臺灣高雄地方法院檢察署檢察官
被      告  甲○○
上列被告因違反毒品危害防制條例案件，經檢察官提起公訴（95
年度毒偵字第7304號），被告於本院準備程序中就被訴事實為有
罪之陳述，經詢問當事人意見，合議庭裁定由受命法官依簡式審
判程序獨任審理，本院判決如下：
    主  文
甲○○施用第一級毒品，累犯，處有期徒刑玖月，扣案之海洛因
肆包（合計淨重貳肆點壹貳公克，空包裝重貳點陸捌公克）沒收
銷燬之。又施用第二級毒品，累犯，處有期徒刑肆月，扣案之甲
基安非他命玖包（含包裝袋，合計毛重肆點貳壹公克）沒收銷
燬之。應執行有期徒刑壹年，扣案之海洛因肆包（合計淨重貳肆
點壹貳公克，空包裝重貳點陸捌公克）、甲基安非他命玖包（含
包裝袋，合計毛重肆點貳壹公克）沒收銷燬之。
    事  實
一、甲○○曾於民國88年間因施用毒品案件，經本院裁定送觀察
    、勒戒後，認無繼續施用毒品之傾向，於88年11月11日執行
    完畢釋放。再於89年間因施用毒品案件，經本院裁定送觀察
    、勒戒後，認有繼續施用毒品之傾向，除令入戒治處所施以
    強制戒治外，並由檢察官提起公訴，戒治部分於89年12月18
    日停止戒治付保護管束，嗣於90年2 月23日保護管束期滿未
    經撤銷，視為執行完畢；起訴部分經本院以89年度訴字第
    1275號判處應執行有期徒刑8 月確定。又於90年間因施用毒
    品案件，經臺灣臺南地方法院判處應執行有期徒刑8 月確定
    ，上開2 案接續執行後，於92年9 月23日假釋，翌日假釋期
    滿未經撤銷，視為執行完畢。詎仍不知悔改，於強制戒治執
    行完畢釋放後5 年內，復基於施用第一級毒品海洛因及第二
    級毒品甲基安非他命之犯意，於95年9 月11日中午某時許，
    在其位於高雄縣鳳山市○○街66號4 樓之3 住處，以摻於香
    煙中吸食之方式施用第一級毒品海洛因1 次；另於同日上午
    某時許，在上開住處，以燒烤後吸食煙霧之方式施用第二級
    毒品甲基安非他命1 次。嗣於同日21時20分許，在高雄市○
    ○區○○路與伊犛街口為警查獲，並扣得其所有海洛因4 包
    （合計淨重24.12 公克，空包裝重2.68公克）、甲基安非他
    命9 包（含包裝袋，合計驗前毛重34.33 公克，驗後毛重34
    .21 公克）。
二、案經高雄市政府警察局保安大隊報請臺灣高雄地方法院檢察
    署檢察官偵查起訴。
    理  由
一、按本件被告甲○○所犯均係死刑、無期徒刑、最輕本刑為3
    年以上有期徒刑以外之罪，其於準備程序就前揭被訴事實為
    有罪之陳述，經受命法官告知簡式審判程序之旨，並聽取其
    與公訴人之意見後，本院認無不得或不宜改依簡式審判程序
    進行之情形，爰依刑事訴訟法第273 條之1 第1 項規定，裁
    定本件由受命法官獨任進行簡式審判程序，合先敘明。
二、上揭事實，業據被告於警詢、本院審理時坦承不諱，復有海
    洛因（白色粉末）4 包（合計淨重24.12 公克，空包裝重2.
    68公克）、甲基安非他命（白色晶體）9 包（含包裝袋，合
    計驗前毛重34.33 公克，驗後毛重34.21 公克）扣案可稽，
    且被告經警查獲後所採集之尿液，經送請高雄市立凱旋醫院
    檢驗之結果，呈嗎啡、甲基安非他命之陽性反應，有該院濫
    用藥物尿液檢驗報告、毒品危害防制條例嫌疑人尿液採證代
    碼對照表各1 紙在卷足憑；又上開扣得之白色粉末4 包、白
    色晶體9 包，經鑑定結果，分別含有第一級毒品海洛因、第
    二級毒品甲基安非他命之成分，有法務部調查局95年10月3
    日鑑定書、內政部警政署刑事警察局95年10月3 日刑鑑字第
    0950141437號鑑定書各1 紙附卷可考，足認被告之自白與事
    實相符，本件事證明確，被告犯行洵堪認定。
三、按海洛因、甲基安非他命分別為毒品危害防制條例第2 條第
    2 項第1 款、第2 款所稱之第一、二級毒品，不得施用、持
    有。次按，犯毒品危害防制條例第10條施用第一級、第二級
    毒品之罪者，檢察官應聲請法院裁定，令被告入勒戒處所觀
    察、勒戒，經觀察、勒戒後，檢察官依據勒戒處分之陳報，
    認受觀察、勒戒人無繼續施用毒品傾向者，應即釋放，並為
    不起訴之處分；認受觀察、勒戒人有繼續施用毒品之傾向者
    ，檢察官應聲請法院裁定令入戒治處所強制戒治，其期間為
    6 個月以上，至無繼續強制戒治之必要為止，但最長不得逾
    1 年，強制戒治期滿，應即釋放，由檢察官為不起訴之處分
    。觀察、勒戒或強制戒治執行完畢釋放後，5 年內再犯第10
    條之罪者，應依一般刑事訴訟程序予以起訴論罪科刑，此觀
    諸毒品危害防制條例第20條第1 項、第2 項、第23條第1 項
    、第2 項規定自明。被告曾有如犯罪事實欄所示之觀察勒戒
    、強制戒治前科，有臺灣高等法院被告前案紀錄表1 紙在卷
    可佐，其於強制戒治執行完畢釋放後5 年內再犯本件施用毒
    品案件，依前述規定自應予以起訴論罪科刑。是核被告所為
    ，係犯毒品危害防制條例第10條第1 項、第2 項之施用第一
    、二級毒品罪。其持有第一、二級毒品之低度行為，應分別
    為施用第一、二級毒品之高度行為所吸收，不另論罪。被告
    所犯施用第一、二級毒品2 罪間，犯意各別，罪名不同，應
    分論併罰。又被告曾有如犯罪事實欄所示之論罪科刑前科，
    此有上開前案紀錄表1 紙在卷可參，其於有期徒刑執行完畢
    後5 年內，故意再犯本件施用第一、二級毒品等有期徒刑以
    上之罪，為累犯，上開2 罪均應依刑法第47條第1 項規定加
    重其刑。爰審酌被告經觀察勒戒、強制戒治及論罪科刑後，
    仍未能戒絕毒癮，顯見其戒絕毒癮之意念非堅，惟念其於犯
    罪後坦承犯行，態度良好，且施用毒品行為，乃屬對自身健
    康之戕害行為，及其犯罪動機、目的、手段等一切情狀，分
    別量處如主文所示之刑，並定應執行之刑。
四、末查，扣案之白色粉末4 包（合計淨重24.12 公克，空包裝
    重2.68公克）、白色晶體9 包（含包裝袋，合計驗前毛重34
    .33 公克，驗後毛重34.21 公克），經鑑定結果分別含有海
    洛因、甲基安非他命成分，前已述及，且均係被告所有供其
    施用之物，業據被告於本院準備程序中自承在卷（見本院95
    年12月5 日準備程序筆錄），而盛裝上開海洛因之空包裝袋
    ，雖經法務部調查局就之與所盛裝之第一級毒品海洛因分別
    鑑析其重量，惟因法務部調查局一般係以傾倒之方式，將包
    裝袋內之第一級毒品海洛因倒出與包裝袋分離而稱重，必要
    時，輔以刮杓刮取袋內粉末，然無論依何種方式分離，包裝
    袋內均有極微量之第一級毒品海洛因殘留，業經法務部調查
    局93年3 月19日調科壹字第09300113060 號函釋在案，有該
    函文在卷可證，足認前開空包裝袋4 只均內含極微量海洛因
    殘留而無法完全析離，另盛裝甲基安非他命之包裝袋亦殘留
    極微量甲基安非他命而無法完全析離，上開海洛因或甲基安
    非他命與包裝袋應整體視為毒品，依毒品危害防制條例第18
    條第1 項前段規定，不論屬於犯人與否，均沒收銷燬之，至
    鑑驗耗損之毒品因已滅失，自無庸宣告沒收銷燬，併此敘明
    。
據上論斷，應依刑事訴訟法第273 條之1 第1 項、第284 條之1
、第299 條第1 項前段，毒品危害防制條例第10條第1 項、第2
項、第18條第1 項前段，刑法第11條、第47條第1 項、第51條第
5 款，判決如主文。
本件經檢察官乙○○到庭執行職務。
中    華    民    國    95    年    12    月    19    日
                  刑事第二庭    法  官  楊筑婷
以上證明與原本無異。
如不服本判決，應於判決送達後10日內，向本院提出上訴狀。
中    華    民    國    95    年    12    月    19    日
                                書記官  林靜慧
附錄本判決之論罪法條：
毒品危害防制條例第10條
施用第一級毒品者，處6 月以上5 年以下有期徒刑。
施用第二級毒品者，處3 年以下有期徒刑。


司法院資訊處製作；財團法人民間司法改革基金會備份。
